【裁判字號】    97,易,107
【裁判日期】    970129
【裁判案由】    竊盜等
【裁判全文】
臺灣高雄地方法院刑事判決               97年度易字第107號
公 訴 人  臺灣高雄地方法院檢察署檢察官
被    告  乙○○
                    （現另案於臺灣屏東監獄竹田分監執行）
          甲○○○
                    （現另案於臺灣屏東監獄竹田分監執行）
上列被告因竊盜等案件，經檢察官提起公訴（96年度偵字第3023
5 、32552 號），本院判決如下：
    主  文
乙○○傷害人之身體，處有期徒刑肆月；又共同攜帶兇器竊盜，
處有期徒刑陸月，扣案鐵撬壹支沒收。應執行有期徒刑玖月，扣
案鐵撬壹支沒收。
甲○○○共同攜帶兇器竊盜，累犯，處有期徒刑壹年，扣案鐵撬
壹支沒收。
    事  實
一、乙○○與丁○○係夫妻，2 人間具有家庭暴力防治法第3 條
    第1 款所定之家庭成員關係。緣乙○○懷疑丁○○有外遇情
    事，竟基於傷害之犯意，趁丁○○入睡之際，於民國96 年5
    月13日4 時30分許，在2 人位於高雄市大寮鄉過溪村85 號
    住處2 樓臥室內，持鋸子1 把，接續割劃丁○○之臀部、腿
    部各處，致丁○○因而受有臀部撕裂傷8 處（0.5X0.2 公分
    ），左小腿撕裂傷4 處（0.5X0.2 公分）等傷害。
二、乙○○與友人甲○○○因缺錢購買毒品自用，乃共同基於四
    處竊取財物變賣牟利之意圖為自己不法所有犯意聯絡，於96
    年11月2 日凌晨2 時30分許前某時，共乘乙輛機車，並持乙○○所有，在客觀上足對人之生命、身體安全構成威脅，具
    有危險性，可供兇器使用之鐵撬1 支（下稱上開鐵撬），四
    處找尋下手行竊之標的，途經址設高雄縣大寮鄉○○○路67
    號「鳳信加油站」之際，因見該加油站已久未營業且無人看
    管，遂推由乙○○持前開鐵撬拆下嵌置於該加油站廁所牆壁
    內不鏽鋼電器箱1 只（重約50公斤，價值〔下同〕5,000 元
    ，係屬合作金庫商業銀行永康分行所有），繼由乙○○、甲○○○2 人聯手搬運該只不鏽鋼電器箱，而將之置於自身實
    力支配下予以竊取得手，並載運回乙○○斯時位於高雄縣光
    華路東巷6 號之租屋處（下稱上開租屋處）藏放俾俟機變賣
    。嗣經警據報後，於96年11月12日上午10時許，在上開租屋
    處內查扣不鏽鋼電器箱1 只（已發還）及上開鐵撬1 支，始
    悉全情。
三、案經丁○○訴由高雄縣政府警察局林園分局，及高雄縣政府
    警察局報請臺灣高雄地方法院檢察署檢察官偵查起訴。
    理  由
壹、證據能力方面
    證人丁○○、合作金庫商業銀行永康分行辦事員戊○○之警
    詢中陳述，及卷附大東醫院診斷證明書、贓物認領保管單各
    1 份，均經被告同意作為證據使用。本院審酌卷內並無事證
    顯示各該陳述之作成時、地與週遭環境，有何致令陳述內容
    虛偽、偏頗之狀況後，也認為適當，依刑事訴訟法第159 條
    之5 第1 項之規定，為傳聞法則之例外，應有證據能力，合
    先敘明。
貳、實體方面
一、訊據被告乙○○對於上開犯罪事實均坦言不諱，另被告甲○○○則矢口否認有何竊盜犯行，辯稱：當天是乙○○竊得該
    只不鏽鋼電器箱後，才致電指示我前去「鳳信加油站」負責
    搭載，我事先並不知道乙○○竟會下手竊取物品，更未參與
    該次竊盜犯行云云。經查：
(一)乙○○於事實欄一所述之時、地，持鋸子1 把割劃配偶丁○○之臀部、腿部成傷，及其復於事實欄一所述之時、地，持
    上開鐵撬拆卸原嵌置於鳳信加油站廁所牆壁內之不鏽鋼電器
    箱1 只，予以竊取得手後，載運回上開租屋處內藏放，嗣為
    警查獲各情，業據乙○○坦言在卷，核與證人丁○○、戊○○之警詢中陳述，均大致相符，並有大東醫院診斷證明書、
    贓物認領保管單各1 份、搜證照片4 張在卷，及鐵撬1 支扣
    案可稽，自俱堪認明。
(二)甲○○○雖以首開情詞置辯而否認自身相涉事實欄二所示之
    竊盜犯行。惟證人乙○○於本院審理中證稱：我與甲○○○
    原即計劃四處找找看有什麼可以賣錢的東西，就拆下來拿去
    賣錢，得款由2 人朋分買毒施用，才會相偕攜帶上開鐵撬共
    乘乙輛機車出門，到了鳳信加油站後，我提議竊取嵌置在牆
    內之不鏽鋼電器箱，甲○○○也沒有表示反對，就在旁邊看
    我拆卸該只不鏽鋼電器箱，經過約40分鐘我拆卸完成後，就
    與甲○○○一起將該只不鏽鋼電器箱搬到所騎乘之機車上，
    進而將之載運回租屋處藏放等語明確。本院經核乙○○與甲○○○係朋友關係，且乙○○前開所言要無解（減）於自身
    之竊盜罪責，茍甲○○○確無涉此次竊盜犯行，衡情，乙○○當無惡意誣陷甲○○○於罪之理；進佐諸該只不鏽鋼電器
    箱重約50公斤，亦經證人戊○○於警詢中陳述明確，而具有
    相當之重量，顯非一人之力所得輕易搬動者，益徵證人甲○○○前開所言，要非子虛，事實欄二所示之竊盜犯行，顯係
    乙○○、甲○○○為達籌款購買毒品自用之目的，而共同謀
    議犯之者，且甲○○○非僅於行竊之際在場，更藉由與乙○○聯手搬運之方式，參與對該只不鏽鋼電器箱建立支配之竊
    盜犯行，也甚為酌然。
(三)綜上，本案事證明確，乙○○故意傷害配偶陳麗真成傷，及
    另與張簡瑞明共同行竊之犯行，均堪認定。
二、論罪
(一)就事實欄一方面
    乙○○與丁○○係夫妻，彼此間具有家庭暴力防治法第3 條
    第1 款規定之家庭成員，而乙○○持鋸子割劃丁○○成傷，
    已屬家庭成員間實施身體上不法侵害之行為，即為家庭暴力
    防治法第2 條第1 項之家庭暴力，且構成刑法上之傷害罪，
    惟因家庭暴力防治法之上開規定並無罰則之規定，是以應依
    刑法傷害罪之規定予以論罪科刑，故而核乙○○此部分所為
    ，係犯刑法第277 條第1 項之普通傷害罪。
(二)就事實欄二方面
    按刑法第321 條第1 項第3 款之攜帶兇器竊盜罪，係以行為
    人攜帶兇器竊盜為其加重條件，此所謂兇器，其種類並無限
    制，凡客觀上足對人之生命、身體、安全構成威脅，具有危
    險性之兇器均屬之，且祇須行竊時攜帶此種具有危險性之兇
    器為已足，並不以攜帶之初有行兇之意圖為必要（最高法院
    79年台上字第5253號判例意旨參照）。查乙○○、甲○○○
    執犯事實欄二所示竊盜犯行之扣案上開鐵撬，既可得拆卸原
    嵌置於牆內之不鏽鋼電器箱，已如前述，顯見上開鐵撬質地
    甚為堅硬，而在客觀上足對人之生命、身體安全構成威脅，
    具有危險性，可供兇器使用，是故核乙○○、甲○○○此部
    分所為，乃係犯刑法第321 條第1 項第3 款之攜帶兇器竊盜
    罪。渠2 人就此部分犯行有犯意聯絡、行為分擔，均應論以
    共同正犯。又甲○○○曾因施用毒品案件，經本院以92年度
    訴字第2034號判處有期徒刑6 月確定，於93年3 月9 日易科
    罰金執行完畢一節，有刑案資料查註紀錄表1 份在卷足稽，
    其於該徒刑執行完畢後，5 年以內故意再犯本案有期徒刑以
    上之罪，應論以累犯，並加重其刑。
(三)乙○○所犯前開2 罪間，犯意各別，行為互殊，復又侵害不
    同法益，應分論併罰。
三、本院審酌乙○○擅對係屬家庭成員之丁○○施加暴力，及復
    與甲○○○共同攜帶兇器行竊，顯然不知尊重他人之財產權
    ，且對於他人生命、身體安全亦造成潛在危害，俱誠屬不該
    ，惟念丁○○之傷勢狀況尚非嚴重，另乙○○、甲○○○共
    同竊得之物品已發還予所有人，並兼衡乙○○於本院審理中
    對於所涉犯行全然坦言不諱，至甲○○○犯後飾詞否認，態
    度不佳，足徵其毫無悔意等一切情狀，爰分別量處如主文第
    1 、2 項各所示之刑，並為乙○○定其應執行之刑。
四、扣案鐵撬1 支，為乙○○所有供犯事實欄二竊盜犯行所用之
    物，業經其陳明在卷（本院卷第33頁），應依刑法第38條第
    1 項第2 款、第3 項（及共犯連帶沒收理論），於關聯之罪
    項下，予以宣告沒收。另乙○○執犯事實欄一所示傷害犯行
    之鋸子1 把，卷內尚無事證顯示係屬乙○○所有，本院亦無
    由為沒收之宣告。
據上論結，應依刑事訴訟法第299 條第1 項前段，家庭暴力防治
法第2 條第1 項，刑法第11條前段、第277 條第1 項、第28條、
第321 條第1 項第3 款、第47條第1 項、第38條第1 項第2 款、
第3 項、第51條第5 款、第9 款，刑法施行法第1 條之1 ，判決
如主文。
本案經檢察官丙○○到庭執行職務。
中    華    民    國    97    年    1     月    29    日
                  刑事第七庭  法  官  莊珮吟
以上正本證明與原本無異。
如不服本判決應於收受本判決後10日內向本院提出上訴書狀，並
應敘述具體理由，如未敘述上訴理由者，應於上訴期間屆滿後20
日內補提理由書狀於本院（均須按他造當事人之人數附繕本）「
切勿逕送上級法院」。
中    華    民    國    97    年    1     月    29    日
                              書記官  黃園芳
◎附錄本案所犯法條：
《第277 條第1 項--普通傷害罪》
傷害人之身體或健康者，處3 年以下有期徒刑、拘役或1000元以
下罰金。
《第321 條第1 項第3 款--加重竊盜罪》
犯竊盜罪而有左列情形之一者，處6 月以上、5 年以下有期徒刑
：
三、攜帶兇器而犯之者。
《刑法施行法第1 條之1 》
中華民國94年1 月7 日刑法修正施行後，刑法分則編所定罰金之
貨幣單位為新臺幣。
94年1 月7 日刑法修正時，刑法分則編未修正之條文定有罰金者
，自94年1 月7 日刑法修正施行後，就其所定數額提高為30倍。
但72年6 月26日至94年1 月7 日新增或修正之條文，就其所定數
額提高為3 倍。


司法院資訊處製作；財團法人民間司法改革基金會備份。
